最高法院刑事裁定　　　　　　　　　 110年度台抗字第1780號
抗　告　人　陳勝榮




上列抗告人因強盜等罪案件，不服臺灣高等法院高雄分院中華民
國110年9月7日定應執行刑之裁定（110年度聲字第1289號，聲請
案號：臺灣高等檢察署高雄檢察分署110年度執聲字第527號），
提起抗告，本院裁定如下：
    主  文
抗告駁回。
    理  由
一、裁判確定前犯數罪者，併合處罰之。又數罪併罰，有二裁判
    以上者，依刑法第51條之規定，定其應執行之刑。且數罪併
    罰，宣告多數有期徒刑者，於各刑中之最長期以上，各刑合
    併之刑期以下，定其刑期，但不得逾30年，同法第50條第 1
    項前段、第51條第5 款、第53條規定甚明。又執行刑之量定
    ，係事實審法院裁量之職權，倘其所酌定之執行刑，並未違
    背刑法第51條各款或刑事訴訟法第370 條第2、3項所定之方
    法或範圍（即法律之外部性界限），亦無明顯違背公平、比
    例原則或整體法律秩序之理念者（即法律之內部性界限），
    即不得任意指為違法或不當。此數罪併罰之定應執行刑，係
    出於刑罰經濟與責罰相當之考量，故二裁判以上之數罪應併
    合處罰者，檢察官聲請定應執行刑之數罪中，倘有部分罪刑
    已執行完畢者，因僅係檢察官指揮執行時，應如何予以扣抵
    之問題，不影響定應執行刑，法院不能因此即認檢察官之聲
    請為不合法，予以駁回。
二、本件原裁定以抗告人陳勝榮因強盜等罪，經法院先後判處如
    其附表（下稱附表）各編號所示之刑確定，合於定應執行刑
    之規定，乃依抗告人請求由檢察官聲請，審酌抗告人各罪之
    犯罪類型、侵害法益、犯罪方式、各罪行為模式與時間關聯
    性，及整體犯行之應罰適當性等情狀予以綜合判斷，定應執
    行有期徒刑4年6月，既在定應執行刑各罪中之最長期以上，
    各罪合併之刑期以下，並未逾越法律之界限，亦無明顯濫用
    裁量權情形，經核尚無違誤。
三、又附表編號1至2所示各罪之刑既已執行完畢，係檢察官指揮
    執行原裁定所定上開應執行之刑時，予以扣抵之問題，抗告
    人誤解數罪併罰定應執行刑之制度，而對原審裁量職權之適
    法行使，依憑己意，任意指摘，難認有據。至於抗告意旨另
    稱累進處遇分數之計算，攸關抗告人權益云云，係屬辦理假
    釋之事項，與原裁定是否適法妥當之判斷無關，自無從於本
    件定應執行刑之程序加以審酌。故其抗告為無理由，應予駁
    回。
據上論結，應依刑事訴訟法第412條，裁定如主文。
中    華    民    國   110    年    10    月    21    日
                  刑事第七庭審判長法  官  李  錦  樑  
                                  法  官  蔡  彩  貞  
                                  法  官  吳  淑  惠  
                                  法  官  錢  建  榮  
                                  法  官  邱  忠  義  
本件正本證明與原本無異
                                  書記官
中    華    民    國   110    年    10    月    22    日